臺灣宜蘭地方法院刑事裁定
111年度聲字第509號
聲請人  即
選任辯護人  范志誠律師  
被      告  許森盛



上列聲請人因被告違反毒品危害防制條例等案件（111年度訴字
第311號），聲請具保停止羈押，本院裁定如下：
    主  文
許森盛解除禁止接見、通信。
具保停止羈押之聲請駁回。
    理  由
一、聲請意旨略以：被告許森盛於偵查、審理時均已坦承並詳細
    交代犯行，包含上游指示者與被告間之聯繫歷程及交付之工
    具、金錢等情節，且本案業經終結準備程序，檢辯雙方並無
    證據調查聲請，已無其他犯行尚未查明，又被告亦已自白在
    案，有誠意面對司法，若命被告繳納保證金即足致無逃亡之
    虞。又被告身患心肺積水等疾病，需要追蹤治療，更無逃亡
    之可能，參酌被告涉案情節、訴訟程序進度，請求准被告具
    保停止羈押等語。
二、按被告及得為其輔佐人之人或辯護人，得隨時具保，向法院
    聲請停止羈押，刑事訴訟法第110條第1項固定有明文。然停
    止羈押係指受羈押之被告仍有羈押之原因，但無繼續羈押之
    必要，而以具保、責付或限制住居之處分，代替羈押處分而
    停止羈押之執行；被告於執行羈押後有無繼續羈押必要之判
    斷，乃屬事實審法院得依職權裁量之事項，事實審法院自得
    斟酌個案情節、訴訟進行程度及其他一切情事而為認定。又
    對於具保停止羈押之聲請，除有刑事訴訟法第114條各款所
    列情形之一，不得駁回者外，准許與否，事實審法院有自由
    裁量之權（最高法院110年度台抗字第378號裁定意旨參照）
    。
三、經查：
  ㈠本案被告因涉犯運輸第三級毒品、私運管制物品進口未遂等
    罪嫌，經本院訊問被告後，被告雖坦認犯罪，惟與其他共犯
    、證人之陳述內容不盡相符，仍待調查，依卷內人證、物證
    足認被告犯罪嫌疑重大，因有勾串共犯、重罪虞逃之情形而
    羈押之原因，無法以具保替代，且有刑事訴訟法第101條第1
    項第2、3款之情形，有羈押並禁止接見通信之必要，於民國
    111 年8 月26日諭知羈押並禁止接見、通信在案。
  ㈡被告就其被訴前揭罪嫌，俱已坦承，並有卷內供述、非供述
    證據在卷可佐，足見被告前開罪嫌犯罪嫌疑確屬重大。復參
    酌被告所涉運輸第三級毒品罪，為最輕本刑5年以上有期徒
    刑之罪，本案查獲之毒品數量甚鉅，斟酌本件案情之規模及
    被告於全案中扮演之角色，如經有罪判決，重刑可期，又被
    告於警詢、偵查中否認犯罪，辯稱就本件運輸毒品犯罪均不
    知情，企圖脫罪，參以趨吉避凶、脫免刑責、不甘受罰乃基
    本人性，被告確有試圖規避刑責之心態，固有相當理由足認
    被告有逃亡之虞，是以被告現仍有刑事訴訟法第101條第1項
    第3款所定羈押原因，至為明確。再者，本案為我國境外大
    量運輸毒品入境，牽涉跨國性的組織犯罪，遭查獲第三級毒
    品愷他命數量驗餘淨重高達1500.017公克（純質淨重1275.0
    14公克），犯罪情節屬重大，嚴重助長國內毒品氾濫，損害
    社會安全及國人健康甚鉅，基於其所涉犯罪對於社會侵犯之
    危害性及國家刑罰權遂行之公益考量，及依本案訴訟進度，
    認如命被告具保等侵害較少之手段，尚不足以確保後續審判
    程序之進行，對被告實施羈押處分，係屬適當、必要，且合
    乎比例原則之手段，認有羈押之必要，聲請人上開所述，尚
    難採憑。至被告所稱疾病問題，本院已發函促請監所注意，
    俾給予協助治療，附此敘明。
  ㈢另審酌本案目前證據調查已告段落，依目前訴訟進行程度，
    尚無繼續對被告為禁止通信、接見之必要，原禁止接見、通
    信，應予解除，附此敘明。
四、綜上所述，本院審酌被告仍有刑事訴訟法第101條第1項第3
    款所定逃亡之虞之羈押原因及必要，不能因具保使之消滅，
    亦無同法第114條各款所列其他不得駁回具保聲請停止羈押
    之情事，是聲請人聲請具保停止羈押，為無理由，應予駁回
    。
五、依刑事訴訟法第220 條，裁定如主文。
中　　華　　民　　國　　111 　年　　10　　月　　21　　日
                  刑事第四庭  審判長法　官   林惠玲
                                    法  官   游皓婷
                                    法  官   楊心希   
以上正本證明與原本無異。
如不服本裁定，應於送達後5日內，向本院提出抗告狀（應附繕
本）。
                                    書記官　邱淑秋
中　　華　　民　　國　　111 　年　　10　　月　　21　　日